【裁判字號】    89,上易,985
【裁判日期】    890719
【裁判案由】    竊盜
【裁判全文】
臺灣高等法院高雄分院刑事判決                    八十九年度上易字第九八五號
      上  訴  人
      即  被  告  甲○○
右上訴人因竊盜案件，不服臺灣屏東地方法院八十九年度易字第五三八號中華民國八
十九年五月二十四日第一審判決（起訴案號：臺灣屏東地方法院檢察署八十九年度偵
字第九四一號），提起上訴，本院判決如左：
      主      文
原判決撤銷。
甲○○連續竊盜，處有期徒刑肆月。
      事      實
一、甲○○基於意圖為自己不法所有之概括犯意，先於民國八十八年一月五日上午七
    時許，在高雄市三民區市○○路四六０巷十七號處，趁人不注意之際，竊取丙○○所有之牌號ＸＮ八─０四七號機車一部，得手後留為己用。又連續於八十八年
    二月十二日凌晨零時許，在高雄市前鎮區鎮○○街四０六巷六號住處前，乘人不
    注意之際，竊取乙○○所有牌號ＸＶＢ─六六一號機車一部，並將其前所偷竊之
    牌號ＸＮ八─０四七號機車之車牌一面拆下，懸掛在上開竊得之機車上供己騎用
    ，嗣於八十九年二月六日下午二時十五分許，甲○○騎乘前揭改裝後機車，途經
    屏東市○○路○道時，為警當場查獲。
二、案經國道公路警察局第三警察隊移送台灣屏東地方法檢察署檢察官偵查起訴。
      理      由
一、訊據上訴人即被告甲○○固坦承騎乘右揭機車被查獲之事實不諱，惟矢口否認有
    何竊盜犯行，辯稱：該牌號ＸＮ八─０四七號之車牌一面，係於八十八年一月間
    在高雄縣大寮鄉大發工業區之路旁拾獲，另牌號ＸＶＢ─六六一號機車之車身部
    分，係於八十八年二月間，在高雄市○○區○○路旁拾獲，遂將先前所拾獲之車
    牌懸掛在事後拾獲之機車上等語。
二、經查：
（一）上開牌號ＸＮ八─０四七號機車一部，係被害人丙○○所有，於八十八年一月
      五日上午七時許，在高雄市三民區市○○路四六０巷十七號處失竊之情，業據
      被害人丙○○於警訊（見警訊卷第三頁正、反面）及偵查中（見偵查卷第十九
      頁正、反面）指訴甚詳，並有車輛竊盜、車牌失竊資料個別查詢報表─查詢車
      輛認可資料及贓物認領保管單各一份在警訊卷可憑。依該資料顯示，該車係一
      九九七年份，被害人丙○○於八十八年一月五日上午七時許失竊，被害人丙○○使用該機車僅有二年多，且失竊時係車牌連同車身一起失竊，參以被告供稱
      自己平時並無機車可以使用，然卻於路邊撿拾該車牌，此辯詞顯與常理有違！
      何況一般而言，機車車身即使無法使用要辦理報銷，仍須向監理機關繳回車牌
      始可辦理報銷之手續，何況在路邊要撿拾他人任意丟棄拆卸之車牌之情形，亦
      甚為罕見，因此被告應係竊取ＸＮ八─０四七號機車之車牌及車身，始符合實
      情。
（二）ＸＶＢ─六六一號機車，係被害人乙○○所有，於八十八年二月十二日凌晨零
      時許，在高雄市前鎮區鎮○○街四０六巷六號住處前所失竊等情，業經被害人
      乙○○於原審（見原審卷第二十二頁）指訴綦詳，且經證人葉明堂於警訊（見
      偵查卷第十頁正、反面）及原審（見原審卷第二十三頁）證述屬實，並有車輛
      竊盜、車牌失竊資料個別查詢報表─查詢車輛認可資料及贓物認領保管單各一
      份在卷可考。依該資料顯示，該ＸＶＢ─六六一號機車係一九九五年份、排氣
      量一二四ＣＣ（參卷附查詢車輛認可資料），係被害人乙○○於八十五年間所
      購買，買時該機車係全新未使用過，至遭竊時，該機車尚屬新穎堪用等情，業
      經證人乙○○、葉明堂證述屬實，又乙○○、葉明堂前往警局領取上開失竊機
      車時，該機車外型尚無何改變，惟因失竊日久，故牽回時仍前往機車行維修四
      千餘元等情，亦據證人乙○○結證明確，則被害人機車遭竊至查獲期間，除機
      車變舊外，其餘外觀並無何改變，堪認該機車並非不堪使用遭廢棄之物，被告
      仍擅取供己騎用，仍屬竊盜行為。
（三）綜上所述，足見被告上開所辯，顯係卸詞之詞，尚不足採。本件事證明確，被
      告連續竊盜犯行，堪以認定。
三、被告甲○○趁人不注意之際，竊取他人之機車，核被告所為，係犯刑法第三百二
    十條第一項之普通竊盜罪。被告先後二次竊盜行為，時間緊接，所犯罪名相同，
    顯係出於概括之犯意反覆為之，為連續犯，爰依刑法第五十六條之規定，以一罪
    論，並依法加重其刑。
四、原審就被告竊取ＸＶＢ─六六一號機車部分，以被告罪證明確，而予論罪科刑，
    固非無見；而就被告竊取牌號ＸＮ八─０四七號機車部分，因未查獲該車身，不
    能證明被告有行竊該車身之犯行，因而以不能證明被告有偷竊該車身，然公訴人
    認本件與前開論罪之竊盜犯行，有連續犯之裁判上一罪關係，故此部分不另為無
    罪之諭知，而侵占牌號ＸＮ八─０四七號機車車牌涉犯侵佔遺失物部分，則以未
    據公訴人起訴，故不得加以審判，而僅論以被告竊盜ＸＶＢ─六六一號機車，原
    審之認定有違常理，已詳如前所述，尚有未洽。被告上訴意旨，仍執前詞，否認
    竊盜，辯稱以為沒人要，丟棄在路旁而撿拾等語為由，指摘原判決不當，雖無理
    由，然原判決既有上開可議之處，自屬無可維持，應由本院將原判決予以撤銷改
    判。爰審酌被告圖利行竊之動機、目的、手段、所生危害、飾詞否認、無不良素
    行等一切情狀，量處有期徒刑四月。
據上論斷，應依刑事訴訟法第三百六十九條第一項前段、第三百六十四條、第二百九
十九條第一項前段，刑法第五十六條、第三百二十條第一項，罰金罰鍰提高標準條例
第一條前段，判決如主文。
本案經檢察官林炳雄到庭執行職務。
中    華    民    國     八十九     年       七       月     十九     日
                              臺灣高等法院高雄分院刑事第七庭
                                  審判長法官  黃壽燕
                                        法官  黃憲文
                                        法官  黃仁松
右正本證明與原本無異。
不得上訴。
                                      書記官  蘇恒仁
中    華    民    國     八十九     年       七       月    二十一    日
附錄本判決論罪科刑法條：
刑法第三百二十條第一項：
  意圖為自己或第三人不法之所有，而竊取他人之動產者，為竊盜罪，處五年以下有
  期徒刑、拘役或五百元以下罰金。
                                                                  Ｊ


司法院資訊處製作；財團法人民間司法改革基金會備份。
